臺灣桃園地方法院刑事判決　　　　　　　　　　　　九十一年度交易字第二七七號
　　公　訴　人　臺灣桃園地方法院檢察署檢察官
　　被　　　告　甲○○
右列被告因公共危險案件，經檢察官聲請簡易判決處刑（九十一年度偵字第一三三九
號），本院認不宜適用簡易程序，改以通常程序審理，判決如左：
    主  文
甲○○無罪。
    理  由
一、公訴意旨如附件聲請簡易判決處刑書所載。
二、公訴人認被告涉犯刑法第一百八十五條之三之服用酒類致不能安全駕駛動力交通
    工具罪，係以其酒精濃度達每公升０．五二毫克且行車失控撞及路邊電線桿致同
    車乘客丙○○受有雙足截肢之傷害為論據。惟按刑法第一百八十五條之三重大違
    背職務致交通危險罪，考其立法意旨係為維護交通安全，乃以刑罰規範禁止駕駛
    人因服用酒類、毒品、麻醉藥品致意識模糊之情況下駕駛交通動力工具，然並非
    駕駛人有服用毒品、酒類或麻醉藥品之行為即須課以刑罰，尚須駕駛人達到不能
    安全駕駛之危險狀態始得科以刑罰處遇，而何謂不能安全駕駛動力交通工具，條
    文並未明確規範，此在刑事審判實務上，於服用酒類之情況下，固有以駕駛人之
    酒精濃度吐氣每公升超過０．五五毫克，認定駕駛人精神狀態即具有不能安全駕
    駛動力交通工具之危險，然該數值係依照交通部運輸研究所七十九年八月對駕駛
    人行為之研究（酒醉駕車對駕駛行為之分析研究），乃經過專家學者以科學驗證
    之方式所得之結果，自可作為駕駛人於服用酒類後是否得以安全駕駛交通工具之
    單項判斷基準，設若行為人飲酒後其酒精濃度未超過前開數據，即須配合其他客
    觀存在之情況，如講話是否清晰、走路是否平穩、意識是否模糊等情狀，綜合判
    斷，非可因駕駛人酒精濃度未超過前開數據即可逕認其駕駛行為不具危險，惟亦
    不得以駕駛人之飲酒後酒精濃度未超過前開數據但因併有交通事故發生即為既有
    交通事故發生，駕駛人服用酒類必屬不能安全駕駛之認定。經查，本件訊據被告
    固坦承酒後駕車，然否認不能安全駕駛動力交通工具，辯稱：當日駕車時，意識
    清醒，車禍之發生係因車速過快，並非因飲酒之故等語。次查，被告於肇事後其
    酒精濃度經測試為０、五二ＭＧ／Ｌ，有測定值表可稽，尚未超過前開不能安全
    駕駛之危險數值，再經傳訊車禍當日到場處理員警乙○○到庭證述：「他講話還
    算正常，身體沒有搖晃現象，行為舉止都正常，也很配合我們的調查」等語明確
    ，且該場車禍之被害人丙○○亦證稱：「上了子車，剛開始我還有跟他聊天，當
    時他還很清醒，走路也很正常」等語，是被告雖有酒後駕車之情事，但其意識清
    楚並未有因服用酒類達不能安全駕駛之狀態，而車輛失控一節，當係因車速過快
    所致，與飲酒無涉，此外復無其他事證足資證明被告有不能安全駕駛動力交通工
    具之情事，其犯罪不能證明，爰為其無罪之諭知。
據上論斷，應依刑事訴訟法第四百五十二條、第三百零一條第一項，判決如主文。
本案經檢察官林秀菊到庭執行職務。
中      華      民      國      九十一      年    八    月    十四    日
                                臺灣桃園地方法院刑事第一庭
                                    法  官   潘政宏
右正本證明與原本無異。
如不服本判決，應於判決送達後十日內向本院提出上訴狀( 應附繕本 )，上訴於
臺灣高等法院。
                                    書記官王月香
中        華        民        國   九十一   年    八    月    十六    日
